【裁判字號】    95,訴,2676
【裁判日期】    951016
【裁判案由】    毒品危害防制條例
【裁判全文】
臺灣板橋地方法院刑事判決              95年度訴字第2676號
公  訴  人  臺灣板橋地方法院檢察署檢察官
被      告  甲○○
                    （另案於臺灣臺北監獄臺北分監執行中）
上列被告因違反毒品危害防制條例案件，經檢察官提起公訴（95
年度毒偵字第5570號），本院合議庭以裁定進行簡式審判程序，
判決如下：
    主  文
甲○○施用第一級毒品，累犯，處有期徒刑壹年。扣案海洛因貳
包（合計淨重零點零肆公克）沒收銷燬之。
    事  實
一、甲○○前因施用毒品案件，經本院以89年度毒聲字第3320號
    裁定將其送往勒戒處所觀察、勒戒後，認有繼續施用毒品之
    傾向，再經本院以89年度毒聲字第4309號裁定令入戒治處所
    施以強制戒治，嗣其強制戒治成效經評定為合格，無繼續戒
    治之必要，乃由本院以90年度毒聲字第412 號裁定停止戒治
    ，所餘戒治期間付保護管束，而於民國90年7 月28日保護管
    束期滿未經撤銷，視為強制戒治期滿，由臺灣板橋地方法院
    檢察署檢察官於90年9 月11日以90年度戒毒偵字第593 號為
    不起訴處分確定；復因施用第一級毒品案件，經本院以92年
    度毒聲字第1106號裁定令入戒治處所施以強制戒治，嗣於93
    年1 月9 日因修正施行後之毒品危害防制條例已刪除對於二
    犯以上之施用毒品行為人施以強制戒治之規定，始免予強制
    戒治而獲釋放（同日另接續執行有期徒刑，詳下述；起訴書
    誤載為93年6 月10日強制戒治期滿）。甲○○上開施用第一
    級毒品犯行，亦經檢察官提起公訴，由本院以92年度訴字第
    1415號判處有期徒刑8 月確定，刑期起算日期為93年1 月9
    日，而於同年8 月31日縮刑期滿執行完畢（起訴書誤載為9
    月8 日）；嗣甲○○復因施用第一級毒品案件，經本院以95
    年度訴字第979 號判處有期徒刑9 月確定（現執行中）。詎
    甲○○仍不知悔改，明知海洛因為毒品危害防制條例第2 條
    第2 項第1 款所規定之第一級毒品，竟基於施用第一級毒品
    海洛因之犯意，於95年8 月6 日晚間（公訴人誤為上午）8
    時許，在其位於臺北縣三峽鎮○○路9 號住處，以將海洛因
    加水稀釋後再以針筒注射入體內之方式，施用第一級毒品海
    洛因（該注射針筒業經丟棄不復尋獲）；嗣於95年8 月7 日
    下午4 時20分許，在臺北縣三峽鎮○○路42巷8 號前為警查
    獲，並扣得甲○○所有之海洛因2 包（合計淨重0.04公克）
    。
二、案經臺北縣政府警察局三峽分局報請臺灣板橋地方法院檢察
    署檢察官偵查起訴。
    理  由
一、上揭事實，業據被告甲○○於本院審理時坦白承認；且被告
    於為警查獲後所採集之尿液，經送請臺灣檢驗科技股份有限
    公司以酵素免疫分析法初步檢驗、氣象層析質譜儀法確認檢
    驗之檢驗結果，確呈鴉片類陽性反應，有該檢驗機構出具之
    濫用藥物尿液檢驗報告1 紙附卷可稽；而被告為警查獲時所
    扣得之白色粉末2 包（合計淨重0.04公克），經法務部調查
    局以化學呈色法、氣相層析質譜儀分析法鑑定之結果，確含
    第一級毒品海洛因成分，亦有該局95年8 月27日調科壹字第
    09523004780 號鑑定書1 紙在卷可憑，足認被告上開自白，
    核與事實相符。又被告前施用毒品案件，經本院以89年度毒
    聲字第3320號裁定將其送往勒戒處所觀察、勒戒後，認有繼
    續施用毒品之傾向，再經本院以89年度毒聲字第4309號裁定
    令入戒治處所施以強制戒治，嗣其強制戒治成效經評定為合
    格，無繼續戒治之必要，乃由本院以90年度毒聲字第412 號
    裁定停止戒治，所餘戒治期間付保護管束，而於90年7 月28
    日保護管束期滿未經撤銷，視為強制戒治期滿，由臺灣板橋
    地方法院檢察署檢察官於90年9 月11日以90年度戒毒偵字第
    593 號為不起訴處分確定，其復因施用第一級毒品案件，經
    本院以92年度毒聲字第1106號裁定令入戒治處所施以強制戒
    治，嗣於93年1 月9 日因修正施行後之毒品危害防制條例已
    刪除對於二犯以上之施用毒品行為人施以強制戒治之規定，
    始免予強制戒治而獲釋放（同日另接續執行有期徒刑），此
    亦有臺灣板橋地方法院檢察署檢察官90年度戒毒偵字第593
    號不起訴處分書、臺灣高等法院被告前案紀錄表等各1 份在
    卷可按；本件事證明確，被告施用毒品犯行，堪以認定。
二、按海洛因為毒品危害防制條例第2 條第2 項第1 款所規定之
    第一級毒品。核被告施用海洛因之行為，係犯毒品危害防制
    條例第10條第1 項之施用第一級毒品罪；其施用前後持有第
    一級毒品海洛因之低度行為，應為其施用之高度行為所吸收
    ，不另論罪。又被告有如事實欄第1 項所載之犯罪科刑及執
    行紀錄，有臺灣高等法院被告前案紀錄表在卷可參，其於受
    有期徒刑之執行完畢後，5 年內故意再犯本件有期徒刑以上
    之罪，為累犯，應依刑法第47條第1 項規定加重其刑。爰審
    酌被告前已因施用毒品而受不起訴處分之寬典，並經法院論
    罪科刑，且有執行完畢之紀錄，猶不能斷絕毒癮而一再施用
    ，顯見其自制力薄弱，惟其施用毒品僅屬自殘行為，對於他
    人之法益尚無直接之侵害，及其犯後坦承犯行，態度尚稱良
    好等一切情狀，量處如主文所示之刑，以資懲儆。扣案海洛
    因2 包（合計淨重0.04公克），係被告本件施用毒品犯行所
    查獲之第一級毒品，應依毒品危害防制條例第18條第1 項前
    段規定沒收銷燬之。
據上論斷，應依刑事訴訟法第273 條之1 第1 項、第299 條第1
項前段，毒品危害防制條例第10條第1 項、第18條第1 項前段，
刑法第11條前段、第47條第1 項，判決如主文。
本案經檢察官沈志成到庭執行職務
中    華    民    國    95    年    10    月    16    日
                  刑事第十五庭  法  官  劉景宜
以上正本證明與原本無異
如不服本判決應於送達後10日內向本院提出上訴狀
                                書記官  謝秀青
中    華    民    國    95    年    10    月    17    日
附錄本案論罪科刑法條全文：
毒品危害防制條例第10條第1項
施用第一級毒品者，處 6 月以上 5 年以下有期徒刑。


司法院資訊處製作；財團法人民間司法改革基金會備份。
